最高法院刑事判決　　　　　　　　　　111年度台上字第308號
上　訴　人　楊宜偉




上列上訴人因違反毒品危害防制條例案件，不服臺灣高等法院臺
中分院中華民國110 年9 月28日第二審判決（110 年度上訴字第
1593號，起訴案號：臺灣臺中地方檢察署109 年度偵字第25780
號），提起上訴，本院判決如下：
    主  文
上訴駁回。
    理  由
一、按刑事訴訟法第377 條規定，上訴於第三審法院，非以判決
    違背法令為理由，不得為之。是提起第三審上訴，應以原判
    決違背法令為理由，係屬法定要件，且必須依據卷內訴訟資
    料為具體之指摘，並足據以辨認原判決已具備違背法令之形
    式者，始屬相當。本件原判決綜合全案證據資料，本於事實
    審法院之推理作用，認定上訴人楊宜偉有如其犯罪事實欄所
    載共同自香港地區運輸第三級毒品及私運管制物品「2-氟-
    去氯愷他命」（2-Fluorodeschloroketamine ）1 包（淨重
    4.53公克）進口來臺之犯行，因而維持第一審依想像競合犯
    關係，從一重論上訴人以民國109 年7 月15日修正施行前毒
    品危害防制條例第4 條第3 項之共同運輸第三級毒品罪（累
    犯），先裁量依刑法第47條第1 項關於累犯加重之規定加重
    其刑以後，再依修正前毒品危害防制條例第17條第2 項規定
    減輕其刑，量處有期徒刑3 年10月，及為相關沒收暨追徵之
    判決，而駁回上訴人在第二審之上訴，已詳述其憑以認定之
    證據及理由。對於上訴人所辯何以均不足以採信，亦在理由
    內逐一詳加指駁及說明，俱有卷存證據資料可資覆按；從形
    式上觀察，原判決並無足以影響其判決結果之違法情形存在
    。
二、上訴人上訴意旨略以：伊因好奇而欲自行施用毒品，乃自香
    港運輸第三級毒品「2-氟-去氯愷他命 」來臺，且數量僅4.
    53公克，復無販賣營利之意思，惡性及犯罪情節均甚為輕微
    ，原判決未依刑法第59條規定酌量減輕其刑，顯有未當云云
    。
三、按刑法第59條關於犯罪之情狀顯可憫恕，認科以最低度刑，
    仍嫌過重者，得酌量減輕其刑之規定，乃法院得依個案情節
    自由裁量之事項，苟無濫用裁量權或裁量明顯不當情形，自
    不得任意指為違法。原判決已說明：上訴人犯本件運輸第三
    級毒品罪，業依修正前毒品危害防制條例第17條第2 項規定
    減輕其刑，以其減得之刑與犯罪情節相較，尚無情輕法重之
    憾。兼衡上訴人於本件案發前數月甫因販賣第二級毒品經判
    刑確定，猶無視禁令，仍運輸本件毒品來臺，依其犯罪情狀
    ，客觀上亦難認有何足以引起一般人同情而堪予憫恕之情狀
    ，並無再依刑法第59條規定予以酌減其刑必要之理由綦詳，
    核無濫用裁量權或裁量明顯不當之情形，亦與罪刑相當原則
    無違，自不得任意指為違法。本件上訴意旨並非依據卷內資
    料具體指摘原判決究有如何違背法令之情形，徒以前詞就原
    審量刑職權之適法行使，任意加以指摘，顯不足據以辨認原
    判決已具備違背法令之形式。揆之首揭說明，其上訴為違背
    法律上之程式，應予駁回。
據上論結，應依刑事訴訟法第395 條前段，判決如主文。
中    華    民    國   111    年    1     月    6     日
                  刑事第一庭審判長法  官  郭  毓  洲  
                                  法  官  林  靜  芬  
                                  法  官  周  盈  文  
                                  法  官  蔡  憲  德  
                                  法  官  林  英  志  
本件正本證明與原本無異
                                  書記官
中    華    民    國   111    年    1     月    11    日